臺灣新竹地方法院民事裁定　九十年訴字第一八八號
　　抗　告　人　　陳坤榮即元威機電工程行
　　法定代理人　　陳永和
右抗告人因與相對人紹新企業有限公司間請求給付工程款事件，抗告人對於民國九十
年五月十四日本院所為之裁定提起抗告，本院裁定如左：
    主      文
抗告駁回。
抗告費用由抗告人負擔。
    理      由
一、按提起抗告除別有規定外，應於裁定送達後十日之不變期間內為之，民事訴訟法
    第四百八十七條第一項定有明文。
二、本件抗告意旨略以：相對人起訴時所陳報抗告人之住所，係屬錯誤，而本院就上
    開事件所為移轉管轄之裁定，其並未收到，而抗告人之住所，亦非在桃園縣警察
    局平鎮分局龍潭派出所，因此前開裁定並未合法送達抗告人，因而提起抗告云云
    。
三、查本院於受理本事件後，即將相對人之起訴狀繕本（含附屬文件影本），依據相
    對人所陳報之抗告人當時住所即桃園縣龍潭鄉○○村○○鄰○○路一五二號送達
    ，並由抗告人於民國（下同）九十年三月十五日親收，而抗告人嗣於九十年三月
    二十七日所提出之異議聲明書函，其信封記載之地址亦為「桃園縣龍潭鄉○○路
    一五二號」，嗣抗告人於九十年四月三十日再度提出聲明異議狀，亦明確表明其
    住所為桃園縣龍潭鄉○○路一五二號，且於該次書狀中陳明「˙˙˙˙收件人（
    即抗告人）相當明確是【桃園縣龍潭鄉○○路一五二號】，足證原告已完全認定
    是依被告的住所、營業所為主要辦事、聯絡處，應要屬於桃園地方法院之轄區」
    等語，有前開信封、書狀在卷可考，足見抗告人當時之住所（或營業所）係在桃
    園縣龍潭鄉○○路一五二號自明。次按送達，如不能依民事訴訟法第一百三十六
    條、第一百三十七條之規定為之者，得將文書寄存送達地之自治或警察機關，同
    法第一百三十八條定有明文；查本院本件移轉管轄裁定，經依據前開抗告人陳報
    之住所為送達，因未獲晤抗告人，亦無受領文書之同居人或受僱人，乃由郵政機
    關依法於九十年五月二十一日為寄存送達，並製作送達通知書，黏貼於應受送達
    人即抗告人之門首，亦有該送達證書在卷可考，則自寄存送達時起即已合法發生
    送達之效力，不因抗告人實際有無至受寄存送達之機關領取而有區別。另查本院
    將本事件卷移轉台灣桃園地方法院管轄後，該院第一次言詞辯論通知書，亦係依
    據前開桃園縣龍潭鄉○○路一五二號地址送達抗告人，嗣經郵政機關於九十年六
    月二十一日為寄存送達後，抗告人亦隨即於九十年七月六日具狀聲請閱卷，而該
    書狀之信封記載之地址亦為「桃園縣龍潭鄉○○路一五二號」等情，亦據本院調
    取台灣桃園地方法院九十年度訴字第一一二七號給付工程款事件卷查核無訛，更
    可見本院前開移轉管轄之裁定，經郵政機關所為之寄存送達係屬合法，而抗告人
    卻遲至九十一年七月十九日始行提起抗告，已逾上開不變期間，其抗告為不合法
    ，應予駁回。
四、依民事訴訟法第四百九十條第二項、第九十五條、第七十八條，裁定如主文。
中　　　華　　　民　　　國　　九十一　　年　　　九　　　月　　二十五　　日
                                  臺灣新竹地方法院民事第一庭
~B法　　　官　李承訓
右正本證明與原本無異。
如不服本裁定應於送達後十日內向本院提出抗告狀。
~B法院書記官　吳玉蘭
中　　　華　　　民　　　國　　九十一　　年　　　九　　　月　　二十五　　日
